臺灣高等法院民事裁定
109年度抗字第986號
抗  告  人  何顏媛美
            馬如祺  
            林佳君  

上列抗告人因與相對人華南商業銀行股份有限公司間清償債務強
制執行事件，聲明異議，對於中華民國109年6月30日臺灣士林地
方法院109年度執事聲字第61、62、63號裁定提起抗告，本院裁
定如下： 
    主  文
抗告駁回。
抗告程序費用由抗告人負擔。
    理  由
一、相對人（即債權人）以第三人即債務人鼎興貿易股份有限公
    司（下稱鼎興公司）前於民國99年3月30日，邀同鼎興公司
    法定代理人何宗英及抗告人何顏媛美為連帶債務人，向伊借
    款新臺幣（下同）1億4500萬元，並提供其等所有如原裁定
    附表（下稱附表）所示不動產（下合稱系爭不動產），為伊
    設定金額2億1000萬元之最高限額抵押權（下稱系爭抵押權
    ），鼎興公司其後未依約清償，伊遂持臺灣臺北地方法院（
    下稱臺北地院）105年度重訴字第1064號確定判決及106年度
    司聲字第999號民事確定裁定為執行名義，據向臺北地院聲
    請強制執行鼎興公司、何宗英及何顏媛美之財產，請求其等
    償還1億2205萬3931元本息及違約金，並償還執行費用85萬4
    378元，經該院以106年度司執字第100179號受理，嗣囑託原
    法院民事執行處（下稱執行法院）以106年度司執助字第531
    8號對系爭不動產為強制執行（下稱系爭執行程序）；又系
    爭不動產前經3次拍賣均無人應買，亦無債權人聲明願意承
    受，而第4次拍賣所定底價1億5486萬元，於扣除土地增值稅
    約1100萬元、優先稅款約694萬元、執行費用約1089萬元後
    ，僅餘約1億2603萬元，不足以清償伊之債權本金1億2205萬
    3931元，及計算至109年7月9日止之利息、違約金1098萬815
    1元，共計1億3304萬2082元，伊因而聲請除去抗告人與鼎興
    公司間就如附表所示建物之租賃關係及使用借貸關係，再進
    行第4次拍賣，且於拍賣公告載明拍定後點交，經執行法院
    於109年4月17日、同年月23日核發執行命令，分別除去抗告
    人與鼎興公司間就如附表所示建物之租賃關係及使用借貸關
    係。抗告人不服，聲明異議，原法院司法事務官以106 年度
    司執助字第5318 號裁定駁回異議（下稱原處分），抗告人
    不服，提出異議，復經原法院以109 年度執事聲字第61、62
    、63 號裁定駁回其異議（下稱原裁定）。抗告人仍不服，
    對之提起抗告。
二、按聲明異議應於強制執行程序終結前為之，強制執行法第12
    條第1項定有明文。又撤銷或更正強制執行之處分或程序，
    惟在強制執行程序終結前始得為之，故聲明異議雖在強制執
    行程序終結前，而執行法院或抗告法院為裁判時，強制執行
    程序已終結者，縱為撤銷或更正原處分或程序之裁定，亦屬
    無從執行，執行法院或抗告法院自應駁回聲明異議（最高 
    法院107年度台抗字第53號裁定意旨可參）。 
三、經查，系爭不動產於108年7月25日第1次拍賣結果無人應買
    ，亦無債權人聲明願意承受，經執行法院依強制執行法第91
    條規定減價20%，核定底價為2億1504萬元進行第2次拍賣，
    於108年12月12日拍賣結果無人應買，亦無債權人聲明願意
    承受，復經執行法院依同法第92條規定減價20%，核定底價1
    億7205萬元進行第3次拍賣，於109年3月26日拍賣結果無人
    應買，亦無債權人聲明願意承受，再經執行法院依同法第95
    條第2項規定減價10%，核定底價1億5486萬元進行特別變賣
    程序之減價拍賣，且定於109年7月9日進行第4次拍賣，仍因
    無人應買，亦無債權人願意承受，故執行法院依同法第95條
    第2項規定，視為債權人撤回系爭執行程序等情，有執行法
    院函文及本院公務電話紀錄表可據（見本院卷第57至61頁）
    ，並經本院調取系爭執行程序卷宗核閱無誤（見本院卷49頁
    ），堪認系爭執行程序業已終結，縱為撤銷或更正原處分或
    程序之裁定，亦無從執行，依上說明，自應駁回抗告人之異
    議。從而，執行法院司法事務官處分駁回抗告人之異議，及
    原法院維持原處分，裁定駁回抗告人之異議，理由雖有不同
    ，惟結論並無二致，仍應予以維持。抗告意旨指摘原裁定不
    當，聲明廢棄，為無理由，應予駁回。　　
四、據上論結，本件抗告為無理由，爰裁定如主文。
中　　華　　民　　國　　109 　年　　8 　　月　　31　　日
              民事第十四庭  
                  審判長法  官  蔡和憲
                        法  官  湯千慧 
                        法  官  邱靜琪
正本係照原本作成。
本裁定除以適用法規顯有錯誤為理由外，不得再抗告。如提起再
抗告，應於收受送達後10日內委任律師為代理人向本院提出再抗
告狀。並繳納再抗告費新臺幣１千元。
中　　華　　民　　國　　109 　年　　8 　　月　　31　　日

                        書記官  張淨卿